【裁判字號】    97,訴,503
【裁判日期】    970930
【裁判案由】    違反毒品危害防制條例
【裁判全文】
臺灣屏東地方法院刑事判決               97年度訴字第503號
公  訴  人  臺灣屏東地方法院檢察署檢察官
被      告  甲○○
上列被告因違反毒品危害防制條例案件，經檢察官提起公訴（97
年度毒偵字第585 號），本院判決如下：
    主  文
甲○○施用第一級毒品，處有期徒刑拾月。又施用第二級毒品，
處有期徒刑肆月。應執行有期徒刑壹年。
    事  實
一、甲○○曾於民國93年間，因施用毒品案件，經本院以93年度
    毒聲字第719 號裁定送觀察、勒戒後，認無繼續施用毒品之
    傾向，於93年12月21日釋放，並於同日由臺灣屏東地方法院
    檢察署檢察官以93年度毒偵字第2390號為不起訴處分確定。
    詎仍未戒除吸食毒品之惡習，復基於施用第一級毒品海洛因
    之犯意，於97年1 月21日15時許，在屏東縣萬丹鄉商展場旁
    其所駕駛之車牌號碼WK-7818 號自小客車內，以將海洛因粉
    末摻入香煙內點燃後吸食之方式施用海洛因1 次。另基於施
    用第二級毒品甲基安非他命之犯意，於97年1 月24日15時55
    分為警採尿時起往前回溯120 小時內某時，在某不詳地點，
    以不詳方式施用甲基安非他命1 次。嗣為警於同年月24日14
    時許，見甲○○駕駛上開自小客車停在屏東縣萬丹鄉○○村
    ○○路段社皮加油站前行跡可疑上前盤查，並經其同意採尿
    送驗後，結果呈嗎啡及甲基安非他命陽性反應，而查知上情
    。
二、案經屏東縣警察局屏東分局報請臺灣屏東地方法院檢察署檢
    察官偵查起訴。
    理  由
壹、程序部份
一、按被告以外之人於審判外之言詞或書面陳述，除法律有規定
    者外，不得作為證據；又被告以外之人於審判外之陳述，雖
    不符前4 條之規定，而經當事人於審判程序同意作為證據，
    法院審酌該言詞陳述或書面陳述作成時之情況，認為適當者
    ，亦得為證據。當事人、代理人或辯護人於法院調查證據時
    ，知有第159 條第1 項不得為證據之情形，而未於言詞辯論
    終結前聲明異議者，視為有前項之同意，刑事訴訟法第159
    條第1 項、第159 條之5 分別定有明文。本件卷附之屏東分
    局社皮派出所刑事案件報告單、偵查報告、正修科技大學超
    微量研究科技中心檢驗報告、勘察採證同意書、檢體監管紀
    錄表、尿液採證編號姓名對照表等均為前開刑事訴訟法第15
    9 條第1 項之傳聞證據，惟被告於本院言詞辯論終結前並未
    就其證據能力聲明異議，依前開刑事訴訟法第159 條之5 第
    2 項之規定，上開陳述亦有證據能力。
貳、實體部分
一、訊據被告甲○○對於上揭犯罪事實均坦承不諱，復查：
（一）經警於查獲被告當日15時55分所採之尿液送驗結果，係呈
      嗎啡及甲基安非他命陽性反應，此有屏東縣警察局屏東分
      局毒品案件涉嫌人尿液採證編號姓名對照表、正修科技大
      學超微量研究科技中心97年2 月19日編號R00-0000-000號
      檢驗報告各1 份在卷可稽。
（二）再查被告甲○○曾於93年間，因施用毒品案件，經本院以
      93年度毒聲字第719 號裁定送觀察、勒戒後，認無繼續施
      用毒品之傾向，於93年12月21日釋放，並於同日由臺灣屏
      東地方法院檢察署檢察官以93年度毒偵字第2390號為不起
      訴處分確定之事實，有臺灣高等法院被告全國前案紀錄表
      1 份在卷可按。是被告於觀察勒戒釋放後5 年內再犯施用
      毒品之罪甚明。
（三）綜上所述，被告前曾犯施用毒品，且於觀察、勒戒執行完
      畢釋放後，5 年內再犯本件施用毒品，事證應屬明確，其
      犯行應堪認定。
二、查海洛因及甲基安非他命分屬毒品危害防制條例第2 條第2
    項第1 款所規定之第一級毒品及同條項第2 款所規定之第二
    級毒品，核被告所為，係犯毒品危害防制條例第10條第1 項
    施用第一級毒品罪及同條第2 項施用第二級毒品罪。被告持
    有毒品，復進而施用，其持有毒品之低度行為，為施用毒品
    之高度行為所吸收，均不另論罪。檢察官起訴書雖認被告係
    於97年1 月24日15時55分許為警採尿時起回溯72小時內某時
    ，在不詳地點，施用第二級毒品甲基安非他命1 次，然查毒
    品施用後於尿液中可檢出之時間，受施用劑量及頻率、施用
    方式、飲水量之多寡、個人體質及其代謝情況等因素影響，
    因個案而異。一般可檢出之時間為海洛因服用後2-4 天、嗎
    啡2-4 天、安非他命1-4 天、甲基安非他命1-5 天、MDMA1-
    4 天、大麻1-10天，此有行政院衛生署管制藥品管理局92年
    12月2 日管檢字第0920009990號函1 份附卷可稽，故應認本
    件被告施用第二級毒品甲基安非他命之時間應係於97年1 月
    24日15時55分許為警採尿時起回溯120 小時內某時，檢察官
    上開認定容有誤會。被告所犯上開二罪間，犯意各別，罪名
    不同，應分論併罰之。爰審酌被告施用毒品，不僅足以戕害
    其個人身心，且極易滋生其他犯罪，惡化治安甚重，嚴重損
    及公益，且被告前經觀察勒戒之處遇助其戒除毒品，竟再為
    本件施用毒品犯行，顯見其不思悔改，自制力亦顯不佳；惟
    於犯後即能坦承犯行，而其施用毒品行為於本質上係屬自我
    戕害行為，反社會性之程度應屬較低，且其先前除2 次因施
    用毒品經法院裁定觀察勒戒之紀錄外，並無其他因施用毒品
    而經法院判刑、強制戒治等紀錄等一切情狀，酌情分別量處
    如主文所示之刑，並定其應執行之刑，以資懲儆。
據上論斷，應依刑事訴訟法第299 條第1 項前段，毒品危害防制
條例第10條第1 項、第2 項，刑法第11條前段、第51條第5 款，
判決如主文。
本件經檢察官陳鼎文到庭執行職務。
中    華    民    國    97    年    9     月    30    日
                  刑事第一庭    審判長法  官潘正屏
                                      法  官許蓓雯
                                      法  官羅培毓
以上正本證明與原本無異。
如不服本判決應於收受本判決送達後十日內向本院提出上訴書狀
，其未敘述上訴理由者，並得於提起上訴後十日內向本院補提理
由書狀（均須按他造當事人之人數附繕本）「切勿逕送上級法院
」
中    華    民    國    97    年    9     月    30    日
                               書記官  呂坤宗
附錄本判決論罪科刑法條：
毒品危害防制條例第10條
施用第一級毒品者，處六月以上五年以下有期徒刑。
施用第二級毒品者，處三年以下有期徒刑。


司法院資訊處製作；財團法人民間司法改革基金會備份。
